dictionaries/fi_FI/src/hunspell/fi_FI.aff
SFX W   va    miltaanpa   va
SFX W   va    miltaanhan  va
SFX W   va    miltaankinko va
SFX W   va    miltaankaanko va
SFX W   va    miltaankohan va
SFX W   va    miltaanpahan va
SFX W   va    milleenkin  va
SFX W   va    milleenkaan va
SFX W   va    milleenko   va
SFX W   va    milleenpa   va
SFX W   va    milleenhan  va
SFX W   va    milleenkinko va
SFX W   va    milleenkaanko va
SFX W   va    milleenkohan va
SFX W   va    milleenpahan va
SFX W   va    mikseenkin  va
SFX W   va    mikseenkaan va
SFX W   va    mikseenko   va
SFX W   va    mikseenpa   va
SFX W   va    mikseenhan  va
SFX W   va    mikseenkinko va
SFX W   va    mikseenkaanko va
SFX W   va    mikseenkohan va
SFX W   va    mikseenpahan va
SFX W   va    minaankin   va
SFX W   va    minaankaan  va
SFX W   va    minaanko    va
SFX W   va    minaanpa    va
SFX W   va    minaanhan   va
SFX W   va    minaankinko va
SFX W   va    minaankaanko va
SFX W   va    minaankohan va
SFX W   va    minaanpahan va
SFX W   va    maankin     va
SFX W   va    maankaan    va
SFX W   va    maanko      va
SFX W   va    maanpa      va
SFX W   va    maanhan     va
SFX W   va    maankinko   va
SFX W   va    maankaanko  va
SFX W   va    maankohan   va
SFX W   va    maanpahan   va
SFX W   0     ssani       va
SFX W   0     ssasi       va
SFX W   0     ssansa      va
SFX W   0     ssamme      va
SFX W   0     ssanne      va
SFX W   0     stani       va
SFX W   0     stasi       va
SFX W   0     stansa      va
SFX W   0     stamme      va
SFX W   0     stanne      va
SFX W   0     llani       va
SFX W   0     llasi       va
SFX W   0     llansa      va
SFX W   0     llamme      va
SFX W   0     llanne      va
SFX W   0     ltani       va
SFX W   0     ltasi       va
SFX W   0     ltansa      va
SFX W   0     ltamme      va
SFX W   0     ltanne      va
SFX W   0     lleni       va
SFX W   0     llesi       va
SFX W   0     llensa      va
SFX W   0     llemme      va
SFX W   0     llenne      va
SFX W   0     kseni       va
SFX W   0     ksesi       va
SFX W   0     ksensa      va
SFX W   0     ksemme      va
SFX W   0     ksenne      va
SFX W   0     nani        va
SFX W   0     nasi        va
SFX W   0     nansa       va
SFX W   0     namme       va
SFX W   0     nanne       va
SFX W   a     issani      va
SFX W   a     issasi      va
SFX W   a     issansa     va
SFX W   a     issamme     va
SFX W   a     issanne     va
SFX W   a     istani      va
SFX W   a     istasi      va
SFX W   a     istansa     va
SFX W   a     istamme     va
SFX W   a     istanne     va
SFX W   a     illani      va
SFX W   a     illasi      va
SFX W   a     illansa     va
SFX W   a     illamme     va
SFX W   a     illanne     va
SFX W   a     iltani      va
SFX W   a     iltasi      va
SFX W   a     iltansa     va
SFX W   a     iltamme     va
SFX W   a     iltanne     va
SFX W   a     illeni      va
SFX W   a     illesi      va
SFX W   a     illensa     va
SFX W   a     illemme     va
SFX W   a     illenne     va
SFX W   a     ikseni      va
SFX W   a     iksesi      va
SFX W   a     iksensa     va
SFX W   a     iksemme     va
SFX W   a     iksenne     va
SFX W   a     inani       va
SFX W   a     inasi       va
SFX W   a     inansa      va
SFX W   a     inamme      va
SFX W   a     inanne      va
SFX W   0     ni          va
SFX W   0     si          va
SFX W   0     nsa         va
SFX W   0     mme         va
SFX W   0     nne         va
SFX W   0     ani         va
SFX W   0     asi         va
SFX W   0     ansa        va
SFX W   0     amme        va
SFX W   0     anne        va
SFX W   a     iani        va
SFX W   a     iasi        va
SFX W   a     iansa       va
SFX W   a     iamme       va
SFX W   a     ianne       va
SFX W   a     ieni        va
SFX W   a     iesi        va
SFX W   a     iensa       va
SFX W   a     iemme       va
SFX W   a     ienne       va
SFX W   a     iini        va
SFX W   a     iisi        va
SFX W   a     iinsa       va
SFX W   a     iimme       va
SFX W   a     iinne       va
SFX W   a     ineni       va
SFX W   a     inesi       va
SFX W   a     inensa      va
SFX W   a     inemme      va
SFX W   a     inenne      va
SFX W   va    massani     va
SFX W   va    massasi     va
SFX W   va    massansa    va
SFX W   va    massamme    va
SFX W   va    massanne    va
SFX W   va    mastani     va
SFX W   va    mastasi     va
SFX W   va    mastansa    va
SFX W   va    mastamme    va
SFX W   va    mastanne    va
SFX W   va    mallani     va
SFX W   va    mallasi     va
SFX W   va    mallansa    va
SFX W   va    mallamme    va
SFX W   va    mallanne    va
SFX W   va    maltani     va
SFX W   va    maltasi     va
SFX W   va    maltansa    va
SFX W   va    maltamme    va
SFX W   va    maltanne    va
SFX W   va    malleni     va
SFX W   va    mallesi     va
SFX W   va    mallensa    va
SFX W   va    mallemme    va
SFX W   va    mallenne    va
SFX W   va    makseni     va
SFX W   va    maksesi     va
SFX W   va    maksensa    va
SFX W   va    maksemme    va
SFX W   va    maksenne    va
SFX W   va    manani      va
SFX W   va    manasi      va
SFX W   va    manansa     va
SFX W   va    manamme     va
SFX W   va    mananne     va
SFX W   va    missani     va
SFX W   va    missasi     va
SFX W   va    missansa    va
SFX W   va    missamme    va
SFX W   va    missanne    va
SFX W   va    mistani     va
SFX W   va    mistasi     va
SFX W   va    mistansa    va
SFX W   va    mistamme    va
SFX W   va    mistanne    va
SFX W   va    millani     va
SFX W   va    millasi     va
SFX W   va    millansa    va
SFX W   va    millamme    va
SFX W   va    millanne    va
SFX W   va    miltani     va
SFX W   va    miltasi     va
SFX W   va    miltansa    va
SFX W   va    miltamme    va
SFX W   va    miltanne    va
SFX W   va    milleni     va
SFX W   va    millesi     va
SFX W   va    millensa    va
SFX W   va    millemme    va
SFX W   va    millenne    va
SFX W   va    mikseni     va
SFX W   va    miksesi     va
SFX W   va    miksensa    va
SFX W   va    miksemme    va
SFX W   va    miksenne    va
SFX W   va    minani      va
SFX W   va    minasi      va
SFX W   va    minansa     va
SFX W   va    minamme     va
SFX W   va    minanne     va
SFX W   va    mani        va
SFX W   va    masi        va
SFX W   va    mansa       va
SFX W   va    mamme       va
SFX W   va    manne       va
SFX W   va    maani       va
SFX W   va    maasi       va
SFX W   va    maansa      va
SFX W   va    maamme      va
SFX W   va    maanne      va
SFX W   va    miani       va
SFX W   va    miasi       va
SFX W   va    miansa      va
SFX W   va    miamme      va
SFX W   va    mianne      va
SFX W   va    mieni       va
SFX W   va    miesi       va
SFX W   va    miensa      va
SFX W   va    miemme      va
SFX W   va    mienne      va
SFX W   va    miini       va
SFX W   va    miisi       va
SFX W   va    miinsa      va
SFX W   va    miimme      va
SFX W   va    miinne      va
SFX W   0     ssaan       va
SFX W   0     staan       va
SFX W   0     llaan       va
SFX W   0     ltaan       va
SFX W   0     lleen       va
SFX W   0     kseen       va
SFX W   0     naan        va
SFX W   a     issaan      va
SFX W   a     istaan      va
SFX W   a     illaan      va
SFX W   a     iltaan      va
SFX W   a     illeen      va
SFX W   a     ikseen      va
SFX W   a     inaan       va
SFX W   0     an          va
SFX W   a     ineen       va
SFX W   va    massaan     va
SFX W   va    mastaan     va
SFX W   va    mallaan     va
SFX W   va    maltaan     va
SFX W   va    malleen     va
SFX W   va    makseen     va
SFX W   va    manaan      va
SFX W   va    missaan     va
SFX W   va    mistaan     va
SFX W   va    millaan     va
SFX W   va    miltaan     va
SFX W   va    milleen     va
SFX W   va    mikseen     va
SFX W   va    minaan      va
SFX W   va    maan        va
SFX W   va    minen       va
SFX W   va    mista       va
SFX W   va    a           [^a]ava
SFX W   va    akin        [^a]ava
SFX W   va    ako         [^a]ava
SFX W   va    akaan       [^a]ava
